# 请教恩师收入问题

提问人：85 度 CCC 时间：2019-09-04 22:41:38
请问陈老师， 1 ，房产中介公司受托为其他企业（业主）提供房产租赁管理服务，要到第二年才与业主结算并确认管理服务费（因考核方法比较复杂很难预估），那么是否应在与业主实际结算后再确认收入？（因为不满足收入确认条件，这样的话 2017 年提供的服务要到 2018 年才确认收入，请问老师这样合理吗？这样不属于收入跨期吗？） 2 ，请问老师，如果要到第二年才确认收入，那么相应的成本（主要是人工工资）也应等满足收入确认条件时再计入成本才配比，也就是成本也要等到次年才确认吗？比如 2017 年发放的工资 2018 年才确认成本，那么 2017 年实际发放工资时如何处理呢？先计入预付账款科目暂挂可以吗？恳请恩师赐教，学生感谢老师！

回答人：chenyiwei
在 2006 版收入准则下，理论上应在服务提供完毕后，实际结算之前，按已发生且预计可获得补偿的合同成本确认收入，已发生的合同成本全部结转损益，到正式结算时再补充确认差额部分。新准则下则是按照可变对价的相关规定处理。但无论在新旧准则下，成本均在发生时直接结转损益，即使收入在下一年才满足条件，成本也应当在发生时直接结转损益，不能递延。在这种情况下，资产、负债等会计要素的定义和确认条件的规定优先于配比等考虑。

提问人：85 度 CCC 时间：2019-09-05 23:33:46
哇，明白了！感谢恩师！亲爱的老师，学生补充问下， 1 ，如果当年确实很难合理预估收入，那么等次年再确认收入也可以吧？ 2 ，如果以前年度都是按次年确认收入，但 2018 年开始采用预估的方式确认收入，那么 2018 年的收入就包含 2 部分，第一部分是 2017 年提供服务但 2018 年才实际结算的收入，第二部分是预估的 2018 年提供服务但还没有结算的部分，那么是否应将第一部分的收入追溯调整到 2017 年呢？也就是只要收入确认的方法改变的话都要进行追溯调整？谢谢恩师的教导！

回答人：chenyiwei
1 、可以。 2 、理论上 2017 年之前的做法是前期差错？要考虑影响是否重大，是否需要更正。